臺灣彰化地方法院刑事判決　　　　　　　　　　　　　九十年度交訴字第二二二號
　　公　訴　人　臺灣彰化地方法院檢察署檢察官
　　被　　　告　甲○○
　　　　　　　　丙○○
右列被告等因公共危險等案件，經檢察官提起公訴（九十年度調偵字第七０號、九十
年度偵字第三二一一號、第六０九二號），本院判決如左：
    主  文
甲○○駕駛動力交通工具肇事，致人受傷而逃逸，處有期徒刑捌月；又共同未指定犯
人，而向該管公務員誣告，處有期徒刑月，應執行有期徒刑玖月。被訴傷害部分公
訴不受理。
丙○○共同未指定犯人，而向該管公務員誣告，處有期徒刑月，如易科罰金，以
佰折算壹日，緩刑貳年。
    事  實
一、甲○○於八十九年十一月五日下午二時許，無駕駛執照駕駛其女友丙○○所有之
    Ｘ三－０一四九號自用小客車，沿彰化縣芬園鄉○○路由南往北行駛，行經該路
    與永和路之交岔路口處，欲右轉進入永和路時，因高速行駛，致操控不良，跨越
    分向限制線，衝入對向車道，撞及對向由乙○自北往南騎乘而來之ＬＫＤ－五六
    二號機車，造成乙○人車倒地，受有頭部外傷、臉部撕裂傷、右肱骨頸骨骨折脫
    位、左橈尺骨骨折、左第二掌骨骨折、右第五指骨骨折、皮膚缺損等傷害。甲○
    ○明知乙○已因其交通肇事而受傷，依法應予救助，竟起逃逸之犯意，不停車予
    以救助，反而加速逃離現場。嗣將前揭小客車棄置於彰化縣芬園鄉○○路七四六
    巷附近，為逃避刑責，竟另起誣告之犯意，以電話將小客車發生車禍之事告知丙
    ○○，並要求陳翠前去警局謊報小客車失竊，丙○○明知上開小客車並未失竊，
    竟同意甲○○之要求，與甲○○共同為犯意之聯絡，隨即於同日十八時許，至台
    中市警察局第四分局西屯分駐所謊報稱其於八十九年十一月五日十六時四十分許
    ，發現前揭小客車失竊，而未指定犯人，向該管公務員誣告犯罪。
二、案經乙○告訴及彰化縣警察局彰化分局報請台灣彰化地方法院檢察署檢察官偵查
    起訴。
    理  由
壹、有罪部分：
一、右揭事實，業據被告甲○○、丙○○供承明白，核與被害人乙○指訴之情節相符
    ，並有現場照片、機車照片、小客車照片、診斷書、道路交通事故調查報告表、
    台中市警察局第四分局函、車輛協尋證明單等件可稽。罪證明確，被告等犯行皆
    堪認定。
二、核被告甲○○所為，係犯刑法第一百八十五條之四之駕車肇事逃逸罪及同法第一
    百七十一條第一項之誣告罪；被告丙○○係犯刑法第一百七十一條第一項之誣告
    罪。被告等所犯刑法第一百七十一條第一項之誣告罪部分，有犯意之聯絡，及行
    為之分擔，均為共同正犯。又被告甲○○前揭所犯二罪，犯意各別，行為互異，
    應分論併罰。爰審酌被告甲○○已就傷害應負民事責任部分，與被害人乙○成立
    和解，及被告甲○○、丙○○犯罪之動機、目的、手段、智識程度、所生之危害
    並犯罪後之態度等一切情狀，各量處如主文所示之刑，丙○○部分，並諭知易科
    罰金折算之標準，甲○○部分，則定其應執行之刑。有關丙○○易科罰金部分，
    刑法第四十一條所定：「犯最重本刑為三年以下有期徒刑以下之刑之罪，而受六
    月以下有徒期刑或拘役之宣告，因身體、教育、職業或家庭之關係，執行顯有困
    難者，得以一元以上三元以下折算一日，易科罰金」，業於其行為後之九十年一
    月十日，經總統修正公布為「犯最重本刑為五年以下有期徒刑以下之刑之罪，而
    受六個月以下有徒期刑或拘役之宣告，因身體、教育、職業、家庭之關係或其他
    正當事由，執行顯有困難者，得以一元以上三元以下折算一日，易科罰金。但確
    因不執行所宣告之刑，難收矯正之效，或難以維持法秩序者，不在此限。併合處
    罰之數罪，均有前項情形，其應執行之刑逾六月者，亦同」，兩相比較，依刑法
    第二條第一項前段規定，自應適用修正後之刑法第四十一條第一項規定，附此說
    明。查被告丙○○未曾受有期徒刑以上刑之宣告，有台灣彰化地方法院檢察署刑
    案資料查註紀錄表在卷足據，因一時疏慮，初罹刑章，經此教訓，當知警愓，信
    無再犯之虞，本院認其刑之宣告以暫不執行為適當，爰併予宣告緩刑二年，以啟
    自新。
貳、公訴不受理部分：
一、按告訴乃論之罪，告訴人於第一審辯論終結前得撤回其告訴；又告訴經撤回者，
    應諭知不受理之判決，刑事訴訟法第二百三十八條第一項、第三百零三條第三款
    定有明文。
二、查告訴人乙○告訴被告甲○○前揭犯罪事實所載傷害之犯行，起訴書認被告甲○
    ○觸犯刑法第二百八十四條第一項之罪。而該法條之罪，依同法第二百八十七條
    前段之規定，須告訴乃論。茲據告訴人撤回其告訴，依照首開說明，自應為不受
    理之判決。
據上論斷，應依刑事訴訟法第二百九十九條第一項前段、第三百零三條第三款，刑法
第二條第一項前段、第二十八條、第一百八十五條之四、第一百七十一條第一項、第
四十一條第一項、第七十四條第一款、第五十一條第五款，罰金罰鍰提高標準條例第
一條前段、第二條前段，判決如主文。
中    華    民    國    九十一      年      六      月        七        日
                                臺灣彰化地方法院刑事第三庭
                                    法      官  廖  國  佑
右正本證明與原本無異。
如不服本判決，應於判決送達後十日內，向本院提出上訴狀( 須附繕本 )。
告訴人或被害人對於判決如有不服具備理由請求檢察官上訴者，其上訴期間之計算係
以檢察官收受判決正本之日期為準。
                                    法院書記官  王  宣  雄
中    華    民    國    九十一      年      六      月      十  一      日
刑法第一百八十五條
損壞或壅塞陸路、水路、橋樑或其他公眾往來之設備或以他法致生往來危險者，處五
年以下有期徒刑，拘役或五百元以下罰金。
因而致人於死者，處無期徒刑或七年以上有期徒刑；致重傷者，處三年以上、十年以
下有期徒刑。
第一項之未遂犯罰之。
刑法第一百七十一條
未指定犯人，而向該管公務員誣告犯罪者，處一年以下有期徒刑、拘役或三百元以下
罰金。
未指定犯人，而偽造、變造犯罪證據或使用偽造、變造之犯罪證據，致開始刑事訴訟
程序者亦同。
